# 划拨资产的评估

提问人：审计小达人 时间：2019-07-01 16:10:29
针对划拨资产的评估报告，评估报告出具日期应该是在划拨文件出具之前，还是划拨文件出具之后？评估报告的委托人是划拨前资产所有人还是划拨后资产所有人？

回答人：chenyiwei
要看该评估的目的，是作为向主管单位报批的材料的一部分，还是在划拨完成后，划入方为了核实划入资产的真实价值，作为相关会计处理依据等。
如果是前者，则评估报告出具日期应该是在划拨文件出具之前，委托方为划出方；如果是后者，则评估报告出具日期应该是在划拨文件出具之后且划转完成之后，委托方为划入方。